【裁判字號】    99,抗,143
【裁判日期】    990208
【裁判案由】    聲明異議
【裁判全文】
臺灣高等法院刑事裁定                   99年度抗字第143號
抗  告  人  甲○○
                    （現於臺灣宜蘭監獄執行中）
上列抗告人因聲明異議案件，不服臺灣板橋地方法院中華民國98
年12月24日裁定（98年度聲字第5997號），提起抗告，本院裁定
如下：
    主  文
抗告駁回。
    理  由
一、本件抗告人異議意旨略以：伊因犯施用毒品、販賣毒品二罪
    ，分別經原審法院及本院判處有期徒刑4年、8年2 月確定，
    嗣因施用毒品罪部分符合96年罪犯減刑條例之規定，由臺灣
    板橋地方法院檢察署檢察官向原審法院聲請減刑，經以96年
    度聲減字第1278號裁定減刑為有期徒刑2 年，再與不應減刑
    之販賣毒品罪合併定其應執行刑為有期徒刑10月2 月確定，
    因認該裁定未依數罪併罰之規定定其應執行刑，而提出聲明
    異議，請求更為裁定云云。
二、原裁定略以：按受刑人或其法定代理人或配偶以檢察官執行
    之指揮為不當者，得向諭知該裁判之法院聲明異議，刑事訴
    訟法第484 條定有明文。依該條規定，受刑人聲明異議之客
    體，應以檢察官執行之指揮為限；亦即受刑人就刑之執行或
    其方法，認檢察官之指揮不當者，始得向諭知該裁判之法院
    聲明異議，以求救濟。故如非以檢察官執行之指揮為聲明異
    議之對象者，其聲明異議之提起於程序上即與法有違，法院
    自應以裁定駁回其異議。本件受刑人甲○○係以原審法院96
    年7 月16日所為之96年度聲減字第1278號裁定之裁定內容違
    反法律規定而聲明異議，足見其異議之對象並非檢察官之指
    揮執行方法，揆諸上揭法律規定與說明，其聲明異議，於法
    自有未合，因而駁回其異議。並敘明數罪併罰，宣告多數有
    期徒刑者，於各刑中之最長期以上，各刑合併之刑期以下，
    定其刑期。而所謂「以上」、「以下」俱連本數或本刑計算
    ，刑法第10條第1項、第51條第5款分別定有明文，原減刑裁
    定所定應執行刑既為各刑合併之刑期，即無違法可言。
三、本件抗告意旨略以：本件定執行刑仍為各刑合併之刑期即有
    期徒刑10年2 月，實無有利於被告，與其他案件比較結果，
    實有失公允，且本件未減刑前定執行刑時已減少原合計刑期
    1年2月，而本件減刑後定執行刑竟未對被告為有利之刑期，
    而該管案件之檢察官未予注意，即予以指揮執行，顯有指揮
    不當之情事云云。
四、本院查：按對於聲請定應執行刑之裁定不服者，應循法定程
    序於抗告期間提起抗告，本件96年度聲減字第1278號裁定既
    經裁定確定，有本院被告前案紀錄表在卷可稽，檢察官依確
    定之裁定內容執行，並無不合，至於該確定裁定之刑期是否
    有利不利於被告，並非檢察官職權所能斟酌，本件抗告人仍
    執檢察官執行時未予注意該不利於抗告人之裁定而聲明異議
    ，顯對聲明異議之客體有所誤會。原裁定以抗告人之聲明異
    議不合法而予以駁回，並無不合。本件抗告，為無理由，應
    予駁回。
五、據上論結，應依刑事訴訟法第412條，裁定如主文。
中    華    民    國    99    年    2     月    8     日
                  刑事第十庭    審判長法  官 陳榮和
                                      法  官 黃斯偉
                                      法  官 李春地
以上正本證明與原本無異。
不得再抗告。
                                      書記官 蘇秋
中    華    民    國    99    年    2     月    8     日


司法院資訊處製作；財團法人民間司法改革基金會備份。
